【裁判字號】    98,審易,1330
【裁判日期】    980724
【裁判案由】    詐欺等
【裁判全文】
臺灣高雄地方法院刑事判決            98年度審易字第1330號
公  訴  人  臺灣高雄地方法院檢察署檢察官
被      告  丁○○
                    （另案於臺灣高雄第二監獄執行中）
            己○○
                    （另案於臺灣高雄第二監獄執行中）
上列被告因詐欺等案件，經檢察官提起公訴（98年度偵字第8461
號），被告於準備程序中就被訴事實為有罪之陳述，經本院告知
簡式審判程序之旨，並聽取被告與公訴人之意見後，本院合議庭
裁定由受命法官獨任進行簡式審判程序，判決如下：
    主  文
丁○○共同犯詐欺取財罪，共柒罪，均累犯，各處有期徒刑柒月
；又共同犯恐嚇取財罪，累犯，處有期徒刑拾月。應執行有期徒
刑肆年捌月。
己○○共同犯詐欺取財罪，共柒罪，均累犯，各處有期徒刑柒月
；又共同犯恐嚇取財罪，累犯，處有期徒刑拾月。應執行有期徒
刑肆年捌月。
    事實及理由
一、本件犯罪事實、證據，除更正為「丁○○前因毒品、竊盜等
    案件，分別經本院以94年度訴字第3433號判處有期徒刑10月
    、以95年度簡上字第78號判處有期徒刑9 月確定，經定應執
    行刑為有期徒刑1 年5 月確定；又因連續施用毒品，經本院
    以95年度訴字第2270號判處有期徒刑1 年6 月、10月，應執
    行有期徒刑2 年2 月確定，上開各罪分別經減刑、定應執行
    刑後接續執行，於民國97年4 月18日假釋出監，於97年9 月
    30日因假釋期滿未經撤銷而視為執行完畢」，將起訴書犯罪
    事實欄一第13行更正為「並與上開應執行有期徒刑8 月及另
    案拘役25日接續執行」，刪除起訴書附表「詐騙方式」欄之
    「被告」等字，並補充被告2 人於本院審理時之自白為證據
    外，其餘均引用起訴書暨其附表所載（如附件）。
二、核被告所為，係犯刑法第339 條第1 項詐欺取財罪，及同法
    第346 條第1 項恐嚇取財罪。被告所犯上開各罪，犯意各別
    ，行為互殊，應予分論併罰。被告2 人就上開犯行，有犯意
    之聯絡及行為之分擔，應論以共同正犯。被告2 人均曾經判
    處有期徒刑而執行完畢，此各有臺灣高等法院被告前案紀錄
    表在卷可佐，渠等於徒刑執行完畢5 年之內故意再犯本件有
    期徒刑以上之罪，為累犯，應依法加重其刑。
三、爰審酌被告二人均正值青年，有謀生能力，竟不思以正途取
    財，利用一般人驟臨車禍事故時之慌張及對於法律程序之陌
    生，隨機製造假車禍而詐取財物；其對被害人戊○○出言恐
    嚇以取得財物，造成被害人心理之恐懼，其行為均屬不當，
    及被告犯後坦承犯行，並審酌被告藉此詐欺及恐嚇取財所得
    之金額、造成被害人損害等一切情狀，分別量處如主文所示
    之刑，並定應執行刑。至於扣案之黑色半罩式安全帽、黑色
    夾克外套、白色休閒鞋、白色半罩式安全帽、手提袋等物，
    雖為被告2 人所有犯罪時所穿戴或攜帶之物，惟均非違禁物
    ，亦非供被告犯本件詐欺取財及恐嚇取財罪所用之物，爰未
    為沒收之諭知，附此敘明。
據上論斷，應依刑事訴訟法第273 條之1 第1 項、第284 條之1
、第299 條第1 項前段、第310 條之2 、第454 條第2 項，刑法
第28條、第339 條第1 項、第346 條第1 項、第47條第1 項、第
51條第5 款，刑法施行法第1 條之1 ，判決如主文。
本案經檢察官甲○○到庭執行職務。
中    華    民    國    98    年    7     月    24    日
                  刑事第十庭    法  官  蔡書瑜
以上正本證明與原本無異。
如不服本判決應於收受送達後10日內向本院提出上訴書狀，並應
敘述具體理由；如未敘述上訴理由者，應於上訴期間屆滿後20日
內向本院補提理由書（均須按他造當事人之人數附繕本）「切勿
逕送上級法院」。
中    華    民    國    98    年    7     月    24    日
                                書記官  楊明月
附錄：
中華民國刑法第339條第1項
意圖為自己或第三人不法之所有，以詐術使人將本人或第三人之
物交付者，處5 年以下有期徒刑、拘役或科或併科1 千元以下罰
金。
中華民國刑法第346條第1項
意圖為自己或第三人不法之所有，以恐嚇使人將本人或第三人之
物交付者，處6 月以上5 年以下有期徒刑，得併科1 千元以下罰
金。
附件：
臺灣高雄地方法院檢察署檢察官起訴書
                                      98年度偵字第8461號
    被      告  丁○○  男  33歲（民國○○年○月○○日生）
                        住高雄市鼓山區○○○里○○街80
                        巷6號4樓之1
                        （另案在高雄二監執行）
                        國民身分證統一編號：Ｚ000000000號
    被      告  己○○  男  35歲（民國○○年○月○○日生）
                        住高雄縣美濃鎮○○路35號
                        現居高雄市○○區○○路601巷20號1
                        0樓
                        （另案在高雄二監執行）
                        國民身分證統一編號：Ｚ000000000號
上列被告等因詐欺等案件，已經偵查終結，認應該提起公訴，茲
將犯罪事實及證據並所犯法條分敘如下：
            犯罪事實
一、丁○○曾因毒品及竊盜案件，經臺灣高雄地方法院以94年度
    訴字第3433號判處有期徒刑10月確定及95年度簡上字第78號
    判處有期徒刑9月確定，二案定刑應執行有期徒刑1年5月，
    於民國97年7月26日假釋期滿未經撤銷視為執行完畢；己○○前因違反毒品危害防制條例及詐欺案件，分別經臺灣高等
    法院高雄分院以95年度上訴字第112號判決判處有期徒刑1年
    ，及臺灣高雄地方法院以95年度簡字第7532號判決判處有期
    徒刑5月，上開二罪經減刑並定應執行刑為有期徒刑8月；又
    因犯搶奪、竊盜及違反毒品危害防制條例等案件，分別經臺
    灣高雄地方法院以95年度訴字第2113號、95年度簡字第4859
    號、95年度訴字第2534號判決各判處有期徒刑1年、3月、10
    月，上開三罪經減刑並定應執行刑為有期徒刑11月又15日，
    並與上開應執行有期徒刑8月部分接續執行，而於97年6月11
    日縮刑期滿執行完畢，詎其2人猶未能悔改，復基於意圖為
    自己不法所有之犯意聯絡，由丁○○頭戴半罩式安全帽，騎
    乘車號XXS-821號、XC3-127號、003-CYX號重型機車，於附
    表所示時間、地點故意擦撞壬○○等人製造假車禍，己○○
    再上前幫腔表示確有目擊壬○○等人與丁○○發生擦撞一事
    ，致使壬○○等7人陷於錯誤，誤以發生車禍，為息事寧人
    ，而交付面額新台幣（下同）1000元至5000元不等之賠償金
    ，及於附表編號2所示之時間、地點於製造假車禍後以言詞
    向戊○○恫稱：如不賠償，就不讓戊○○離去等語，致戊○○心生畏懼，而交付3000元予丁○○、己○○2人；2人取得
    款後隨即購買毒品朋分花用殆盡，迨於98年3月11日18時50
    分許，經警持搜索票前往丁○○位於高雄市三民區○○○路
    589號拘提丁○○、己○○到案，復經丁○○同意前往上址
    及己○○同意前往高雄市○○區○○路601巷20號10樓搜索
    ，當場扣得黑色半罩式安全帽、黑色夾克外套、白色休閒鞋
    、白色半罩式安全帽等物。
二、案經高雄市政府警察局移送偵辦。
            證據並所犯法條
一、證據清單及代證事實
┌───┬───────────┬────────────┐
│ 編號 │     證據清單         │       待證事實         │
│      │                      │                        │
├───┼───────────┼────────────┤
│  1   │證人壬○○、戊○○、吳│被害人壬○○等人於起訴書│
│      │志崇、辛○○、曹修湘、│所載之時間，遭被告2人以 │
│      │乙○○、庚○○、子○○│製造假車禍方式恐嚇及詐騙│
│      │於警詢及偵查中之證述  │金錢                    │
│      │                      │                        │
├───┼───────────┼────────────┤
│  2   │高雄市政府警察局刑事警│查扣被告等人詐騙、恐嚇時│
│      │察大隊搜索、扣押筆錄、│所穿著之黑色（半罩）安全│
│      │扣押物品目錄表各1份、 │帽、白色安全帽各1頂、手 │
│      │扣案物照片3張         │提袋1個、黑色夾克外套1件│
│      │                      │及白色休閒鞋1雙等物     │
├───┼───────────┼────────────┤
│  3   │被告己○○所持有門號09│被告2人於作案前互相聯繫 │
│      │00000000行動電話於97年│之事實                  │
│      │12月31日起至98年2月20 │                        │
│      │日之雙向通聯紀錄      │                        │
├───┼───────────┼────────────┤
│  4   │被告丁○○、己○○於偵│坦承全部犯罪事實        │
│      │查中之供述及證述      │                        │
├───┼───────────┼────────────┤
│  5   │警方跟監之側錄影像及道│被告丁○○、己○○等詐欺│
│      │路監視影像之翻拍照片  │及恐嚇取財之經過        │
│      │                      │                        │
├───┼───────────┼────────────┤
│  6   │高雄市政府警察局指認犯│被害人戊○○等人指認被告│
│      │罪嫌疑人紀錄表        │己○○、丁○○犯詐欺及恐│
│      │                      │嚇取財之事實            │
└───┴───────────┴────────────┘
二、核被告丁○○、己○○所為，均係犯刑法第339條第1項詐欺
    取財、同法第346條之恐嚇取財罪嫌，渠等就上開犯行，有
    犯意聯絡及行為分擔，請論以共同正犯，渠等所犯上開8 罪
    ，犯意各別、行為互殊，請分論併罰，又被告二人有犯罪事
    實欄所記載之前案，渠等於有期徒刑執行完畢後，5年內故
    意再犯本件有期徒刑以上之罪，為累犯，請依刑法第47條第
    1項加重其刑，至扣案之物品為被告丁○○、己○○所有供
    犯罪所用之物，業據被告丁○○、己○○供承在卷，請依刑
    法第38條第1項第2款、第3項宣告沒收。
三、依刑事訴訟法第251條第1項提起公訴。
            此  致
臺灣高雄地方法院
中    華    民    國    98    年    5     月    18    日
                              檢  察  官  癸  ○  ○
附表
┌───┬──────┬────────┬──────┬───────┐
│編號  │  被害人    │詐騙時間、地點、│  詐騙金額  │  詐騙方式    │
│      │            │                │            │              │
├───┼──────┼────────┼──────┼───────┤
│ 1    │ 壬○○     │97年12月31日15時│1500元      │推由被告丁○○│
│      │            │30分許，高雄市三│            │以製造假車禍方│
│      │            │民區○○路與澄清│            │式詐騙壬○○，│
│      │            │路口            │            │所得款項被告2 │
│      │            │                │            │人朋分        │
├───┼──────┼────────┼──────┼───────┤
│ 2    │ 戊○○     │於98年1月1日14時│3000元      │被告丁○○騎車│
│      │            │30分許，駕駛車號│            │搭載被告己○○│
│      │            │WF-8708號自小客 │            │以製造假車禍方│
│      │            │車行經高雄市三民│            │式恐嚇戊○○，│
│      │            │區○○路與澄和路│            │所得款項由被告│
│      │            │15巷口          │            │2人朋分       │
├───┼──────┼────────┼──────┼───────┤
│ 3    │ 丙○○     │於98年2月6日上午│1000元      │推由被告丁○○│
│      │            │8時9分，駕駛車號│            │以製造假車禍方│
│      │            │YS-8085號自小客 │            │式詐騙丙○○，│
│      │            │車，行經高雄市左│            │所得款項，由被│
│      │            │營區○○路與大義│            │告2人朋分     │
│      │            │國中南方巷子旁時│            │              │
├───┼──────┼────────┼──────┼───────┤
│ 4    │ 辛○○     │於98年2月12日上 │2350元      │被告丁○○製造│
│      │            │午11時許，駕駛車│            │假車禍，被告林│
│      │            │號XH-8681號自小 │            │泰雄則負責幫腔│
│      │            │客車行經高雄市楠│            │表示目擊辛○○│
│      │            │梓區○○路與興楠│            │與丁○○發生撞│
│      │            │路口時          │            │擊，詐騙辛○○│
│      │            │                │            │，所得款項由被│
│      │            │                │            │告2人朋分     │
├───┼──────┼────────┼──────┼───────┤
│ 5    │ 曹修湘     │於98年2月16日上 │1000元      │被告丁○○製造│
│      │            │午12時15分許，駕│            │假車禍，被告林│
│      │            │駛車號XR-5458號 │            │泰雄則負責幫腔│
│      │            │自小客車行經高雄│            │目表示擊曹修湘│
│      │            │市○○區○○路與│            │與丁○○發生撞│
│      │            │榮佑路口時      │            │擊詐騙曹修湘，│
│      │            │                │            │所得款項由被告│
│      │            │                │            │2人朋分       │
├───┼──────┼────────┼──────┼───────┤
│ 6    │ 乙○○     │於98年2月17日上 │5000元      │被告丁○○製造│
│      │            │午9時許，駕駛車 │            │假車禍，被告林│
│      │            │號VW-2570號自小 │            │泰雄負責幫腔表│
│      │            │客車行經高雄市楠│            │示目擊乙○○與│
│      │            │梓區○○路與區東│            │丁○○發生撞擊│
│      │            │路口時          │            │詐騙乙○○，所│
│      │            │                │            │得款項由被告2 │
│      │            │                │            │人朋分        │
├───┼──────┼────────┼──────┼───────┤
│ 7    │ 庚○○     │於98年2月19日上 │4200元      │被告丁○○製造│
│      │            │午9時許，駕駛車 │            │假車禍，被告林│
│      │            │號VK-2881號自小 │            │泰雄負責幫腔表│
│      │            │客車行經高雄縣橋│            │示目擊庚○○與│
│      │            │頭鄉○○路與瑞祥│            │丁○○發生碰撞│
│      │            │二街時          │            │詐騙庚○○，所│
│      │            │                │            │得款項被告2人 │
│      │            │                │            │朋分          │
├───┼──────┼────────┼──────┼───────┤
│ 8    │ 子○○     │於98年2月20日上 │2000元      │推由被告丁○○│
│      │            │午9時20分，駕駛 │            │以製造假車禍方│
│      │            │車號VF-2848號自 │            │式詐騙子○○，│
│      │            │小客車行經高雄市│            │所得款項由被告│
│      │            │楠梓區○○路與東│            │2人朋分       │
│      │            │寧路口時        │            │              │
└───┴──────┴────────┴──────┴───────┘


司法院資訊處製作；財團法人民間司法改革基金會備份。
